【裁判字號】    99,易,161
【裁判日期】    990211
【裁判案由】    家庭暴力罪之傷害
【裁判全文】
臺灣臺北地方法院刑事判決               99年度易字第161號
公  訴  人  臺灣臺北地方法院檢察署檢察官
被      告  甲○○
上列被告因家庭暴力罪之傷害案件，經檢察官提起公訴（98年度
偵字第29159號）及移送併案審理（99年度偵字第3254號），被
告於準備程序中就被訴事實為有罪之陳述，經本院告以簡式審判
之旨，並聽取當事人之意見後，裁定行簡式審判程序，判決如下
：
    主  文
甲○○犯傷害罪，處拘役拾日，如易科罰金，以新臺幣壹仟元
折算壹日。
    事  實
一、甲○○係乙○○之配偶，二人間具有家庭暴力防治法第3條
    第1款所定之家庭成員關係。民國98年5月29日23時許，2人
    因同日稍早外出提皮包所引起之細故，返家在臺北市○○區
    ○○路501巷15弄2之13號3樓之住處內發生爭執，甲○○竟
    基於傷害之故意，徒手毆打乙○○，致乙○○因此受有鼻子
    挫傷、擦傷（3X1平方公分）、頸部挫傷、擦傷（2X1平方公
    分）、左臀擦傷（1X1平方公分）、左腿挫傷、擦傷（3X1平
    方公分、2X1平方公分）之傷害。嗣因乙○○報警處理，始
    悉上情。
二、案經乙○○訴由臺北市政府警察局中山分局報告臺灣臺北地
    方法院檢察署檢察官偵查起訴及移送併案審理。
    理  由
一、本件被告甲○○所犯係死刑、無期徒刑、最輕本刑為3年以
    上有期徒刑以外之罪，其於準備程序中就被訴事實為有罪之
    陳述，經本院告知簡式審判程序之旨，並聽取公訴人及被告
    之意見後，認無不得或不宜改依簡式審判程序進行之情事，
    爰依刑事訴訟法第273條之1第1項規定，裁定改依簡式審判
    程序審理，合先敘明。
二、上揭犯罪事實，業據被告於本院審理時坦認不諱，核與證人
    即告訴人乙○○於警詢及偵查時所指訴之情節相符，復有馬
    偕紀念醫院受理家庭暴力事件驗傷診斷書乙紙在卷可稽，足
    堪認定被告之任意性自白核與事實相符。本件事證明確，被
    告傷害之犯行，足堪認定，應予依法論科。
三、按家庭暴力防治法所稱家庭暴力，係指家庭成員間實施身體
    或精神上不法侵害之行為；所稱家庭暴力罪，係指家庭成員
    間故意實施家庭暴力行為而成立其他法律所規定之犯罪，家
    庭暴力防治法第2條第1項、第2項分別定有明文。查被告與
    告訴人為配偶關係，被告卻對告訴人為傷害行為，自該當家
    庭暴力防治法所稱之家庭暴力罪。惟因家庭暴力防治法對於
    家庭暴力罪並無科處刑罰之規定，故被告仍僅依刑法之規定
    予以論罪科刑，核其所為，係犯刑法第277條第1項之傷害罪
    。公訴人另以99年度偵字第3254號移送併辦意旨書所載事實
    與本件事實同一，業經本院予以審理，附此敘明。爰審酌被
    告與告訴人間為夫妻關係，本應相敬互愛，竟僅因細故與告
    訴人發生爭執後，即出手毆打傷害告訴人，造成告訴人受有
    多處挫擦傷之傷勢，行為實不足取，惟念其犯後尚能坦承犯
    行，另因告訴人無意願而無法達成和解，復其無前科，有臺
    灣高等法院被告前案紀錄表可佐，素行尚佳，兼衡其智識程
    度、生活狀況、犯罪動機、犯罪時所受刺激、行為手段、目
    的及等一切情狀，量處如主文所示之刑，並諭知易科罰金之
    折算標準。
據上論斷，應依刑事訴訟法第273條之1第1項、第299條第1項前
段，家庭暴力防治法第2條第2款，刑法第277條第1項、第41 條
第1項前段，刑法施行法第1條之1，判決如主文。
本案經檢察官郭力菁到庭執行職務。
中    華    民    國    99    年    2     月    11    日
                  刑事第十三庭  法  官  林瑋桓
以上正本證明與原本無異。
如不服本判決應於收受送達後10日內向本院提出上訴書狀，並應
敘述具體理由；其未敘述上訴理由者，應於上訴期間屆滿後20日
內向本院補提理由書（均須按他造當事人之人數附繕）「切勿逕
送上級法院」。
中    華    民    國    99    年    2     月    11    日
                                書記官  鄭伊芸
附錄本案論罪科刑法條：
家庭暴力防治法第2條
本法用詞定義如下：
二、家庭暴力罪：指家庭成員間故意實施家庭暴力行為而成立其
    他法律所規定之犯罪。
中華民國刑法第277條
傷害人之身體或健康者，處 3 年以下有期徒刑、拘役或 1 千元
以下罰金。
犯前項之罪因而致人於死者，處無期徒刑或 7 年以上有期徒刑；
致重傷者，處 3 年以上 10 年以下有期徒刑。

司法院資訊處製作；財團法人民間司法改革基金會備份。
